# 员工持股平台涉及的股份支付，每股收益及稀释每股收益的计算

提问人：cpab 时间：2019-04-09 23:56:27
甲公司的实质控制人，通过员工持股平台公司 B 公司，低价转让了员工持股平台的股份给高管。员工持股平台持有甲公司的股权。请教：在计算甲公司的每股收益，及稀释每股收益，对于高管通过员工持股平台持有甲公司的股权，换算成高管持有甲公司股权，在计算每股收益中扣除这部分限制性股票，在计算稀释每股收益时，要假设这部分股票解锁带来的稀释性影响。我的理解是对的吗？谢谢！

回答人：chenyiwei
要考虑的问题是：如果不满足解锁条件，这部分股份是由实际控制人回购，还是由甲公司回购注销。
如果是甲公司回购注销，那么按照解释 7 号第五条规定处理。
如果是由甲公司的实际控制人回购，后续继续由实际控制人持有（包括回购持股平台份额而不直接回购股份的情况），则这种情况不会导致甲公司发行在外股份数量发生变化，基本每股收益和稀释每股收益一样，直接按股本的加权平均数计算即可。